臺灣臺中地方法院交通事件事裁定　94年度交聲字第319號
原處分機關　交通部公路總局臺中區監理所
受處分人　　甲○○　男　18歲.
右列受處分人因違反道路交通管理處罰條例案件，對於交通部公
路總局臺中區監理所民國九十四年四月二十七日所為之裁決（中
監違字第裁六○─ＨＣ0000000號裁決書），聲明異議，
本院裁定如左：
    主  文
異議駁回。
    理  由
一、原處分機關略以：受處分人甲○○，於民國九十四年三月二
    十八日十六時四十六分許，駕駛之車號ＫＰＯ─六○三號重
    型機車，在臺中縣沙鹿鎮○○路與中山路口處，因無照駕駛
    （禁駛）及未依規定二段式左轉之違規事實，經臺中縣警察
    局清水分局員警當場攔檢舉發，受處分人依限期到案申訴，
    經向原舉發機關查證違規屬實，該所遂於九十四年四月二十
    七日以中監違字第裁六○─ＨＣ0000000號裁決書，
    裁處受處分人違反道路交通管理處罰條例第二十一條第一項
    第一款、第四十八條第一項第二款規定，處罰鍰新臺幣（下
    同）六千六百元整，逾期則依違反道路交通管理事件統一裁
    罰標準表及裁決書處罰主文裁處，於法並無不合等語。
二、本件受處分人甲○○則以：當天九十四年三月二十八日才由
    臺中監理所三點考完筆試，下午最後一場路考通過，被通知
    已取得駕照資格，但因照片問題未當場領照，回梧棲途中被
    警查獲，考取駕照已是事實，怎可算無照？只是過程有瑕疵
    ，因照片未領照；在健保卡上未貼照片仍可就醫，權利依舊
    ，駕照因照片卻被認定不符規定，視為無照，權利受損，監
    理所卻認為應繳罰單，再發駕照，剝奪權益，爰聲明異議云
    云。
三、按汽車（包括機器腳踏車）駕駛人轉彎時，有不依標誌、標
    線、號誌指示之情形者，處六百元以上一千八百元以下罰鍰
    ；汽車駕駛人有第四十八條所列條款情形者，除依原條款處
    罰鍰外，並記違規點數一點；機器腳踏車行駛之車道及轉彎
    ，應依標誌或標線之規定行駛；汽車駕駛人，有未領有駕駛
    執照駕車之情形者，處六千元以上一萬二千元以下罰鍰，並
    當場禁止其駕駛及扣留其車輛牌照；當場舉發者，應填記駕
    駛人或行為人姓名、性別、出生年月日、地址、
    號碼及車主姓名、地址、車牌號碼、車輛種類。汽車駕駛執
    照為駕駛汽車之許可憑證，由駕駛人向公路監理機關申請登
    記，考驗及格後發給之。道路交通管理處罰條例第四十八條
    第一項第二款、第二十一條第一項第一款、第六十三條、道
    路交通安全規則第五十條第一項、違反道路交通管理事件統
    一裁罰基準及處理細則第十一條與違反道路交通管理事件統
    一裁罰標準表皆有明文。又按已考驗合格之報考人，其考驗
    合格之成績得予保留，惟應於結清所有違規案件後，始發給
    駕照，且其駕駛經歷應自發照日起算，主管機關交通部九十
    年交路九十字第○四六七一○號亦有函示在案。
四、經查：本件受處分人甲○○，駕駛之車號ＫＰＯ─六○三號
    重型機車，於上開時、地，因不依二段式左轉及無照駕駛之
    違規事實，為員警當場舉發掣開舉發通知單，有原舉發機關
    之舉發通知單、原處分機關之裁決書各一份在卷可稽。受處
    分人於異議狀中對未依規定兩段式左轉之情雖不爭執，然以
    前揭情詞置辯，惟查：依據前揭道路交通安全規則第五十條
    第一項規定及交通部九十年交路九十字第○四六七一○號函
    之意旨，乃在以汽車駕駛執照之發給作為駕駛汽車上路之「
    許可憑證」，自道路交通秩序維護之觀點而論，若駕駛人在
    領取駕照前，即允許其駕車上路，勢將有礙於監理單位對用
    路人之管理，除對道路交通安全之維護、管理造成妨礙外，
    亦將增加執法單位判斷違規之困難，對增進執法效率、健全
    公益之目標，亦有相當負面之影響。是受處分人縱已通過駕
    照考試，在未經完成領照程序前即駕車上路，仍無從免責。
    況審酌受處分人之異議意旨，可認其亦知悉尚未完成領照程
    序，卻在未領有駕照之情形下，貿然駕車上路，對此違規情
    形應屬明知並有意違反，其違規之主觀犯意至為顯然。受處
    分人違規當時，尚未領有駕駛執照，裁處並無不當，其執詞
    辯解不應稱為無照駕駛云云，自無可採。是受處分人未依規
    定兩段式左轉及未領有駕駛執照駕車之違規事實，堪以認定
    。此外，本院經查亦無任何證據足資證明執勤員警有捏造事
    實、違法取締之情事，則執勤警員本其加強道路交通管理、
    維護交通秩序、確保安全職責所為之當場舉發，自應受到合
    法、正確而真正之推定。受處分人指摘原舉發不當，尚屬無
    據。從而，原處分機關據以援引上開規定，裁處受處分人罰
    鍰新臺幣六千六百元整，逾期則依裁決書處罰主文規定處罰
    ，並無不當，本件異議為無理由，應予駁回。
五、據上論斷，應依道路交通管理處罰條例第八十七條第二項、
    道路交通案件處理辦法第十九條，裁定如主文。
中　　華　　民　　國　　94　　年　　7 　　月　　12　　日
                  交通法庭  法　官  張清洲
以上正本證明與原本無異。
如不服本裁定，應於送達後五日內，向本院提出抗告狀。
                            書記官　沈筱玲
中　　華　　民　　國　　94　　年　　7 　　月　　12　　日
